台灣高等法院花蓮分院刑事判決　　　　　　　　　　　九十三年度上訴字第三六號
　　上　訴　人　臺灣花蓮地方法院檢察署檢察官
　　被　　　告　甲○○
右上訴人因被告誣告等案件，不服臺灣花蓮地方法院九十二年度訴字第一九一號中華
民國九十二年十二月三十一日第一審判決（起訴案號：臺灣花蓮地方法院檢察署九十
二年度偵字第一六六八號、一七二五號），提起上訴，本院判決如左：
    主  文
原判決關於免訴部分撤銷，發回臺灣花蓮地方法院。
其他上訴駁回。
    理  由
壹、原判決撤銷部分（即竊盜部分）：
  一按連續犯之所謂「出於概括犯意」必須其多次犯罪行為自始均在一個預定犯罪計
    劃以內，出於主觀上始終同一犯意之進行，若中途另有新犯意發生，縱所犯為同
    一罪名，究非連續其初發的意思，即不能成立連續犯（最高法院七十年度台上字
    第六二九六號判例參照）。
  二查本件公訴意旨所指：被告甲○○於民國（下同）九十年十一月二十二日在花蓮
    縣新城鄉○○村○○街五十二號邱呂湟所經營之早餐店內用餐時，因發現顧客乙
    ○○（原名魏玉英）將皮包（內有新臺幣三千元、身分證、駕駛執照各一紙、郵
    局、新秀農會、中國信託提款卡各一紙、中國信託、台新銀行、匯豐銀行、荷蘭
    銀行、ＡＩＧ銀行信用卡各一紙）放置於桌上，乃順手將該皮包竊走之犯行，依
    其情節，顯然係被告於用餐時，偶見被害人將皮包放置於桌上，認為有機可乘，
    臨時起意所為，與被告嗣後於九十年十二月六日至九十一年一月十五日期間在花
    蓮市門諾醫院內連續竊取該衛生紙自動販賣機內金錢之犯行，顯非自始即在同一
    預定犯罪計劃之內，依前揭說明，即難論以連續犯之裁判上一罪。原審認本件公
    訴意旨所指之竊盜皮包犯行與被告嗣後在門諾醫院竊取自動販賣機內金錢之犯行
    有連續犯裁判上一罪關係，因而以其嗣後在門諾醫院之犯罪已經判決確定（原審
    九十一年度簡上字第二十九號），而將該部分竊取皮包之竊盜犯罪，及其竊取皮
    包得手後發現皮包內有信用卡，更進而起意刷信用卡並偽造文書等犯罪一併判
    決免訴，於法顯有未合，檢察官執此提起本件上訴，為有理由，本院自應予以撤
    銷改判，並發回原審法院依法另為妥適之判決。
貳、上訴駁回部分（即誣告部分）：
  一本案經本院審理結果，認第一審判決被告此部分無罪，並無不當，應予維持，並
    引用一審判決書記載之理由。
  二檢察官上訴意旨略以：被告自始即坦承刷信用卡之犯行，並非為脫免罪責才誣
    指他人犯罪，故被告雖未於警訊及檢察官偵查中陳明：「我要對邱呂湟提出詐欺
    告訴」惟被告顯然係藉其身為被告之機會，以供陳他人為共犯之方式誣指他人犯
    罪等語。
  三惟查：被告雖自警詢中起，即一再坦承其刷信用卡之犯行，惟自其於警詢初供
    時所稱：「（皮包）不是我偷的，我是當天遇到『李仔』．．．」等情觀之（見
    警詢卷第五頁），其供述信用卡係出於他人交付（先稱係「李仔」交付，嗣後又
    改稱係邱呂湟交付）之目的，係在掩飾其竊盜皮包之犯行甚明，原審認定被告並
    無誣告邱呂湟犯意，核無不當，檢察官仍執前詞就此部分提起上訴，為無理由，
    其此部分上訴應予駁回。
參、被告經合法傳喚，無正當之理由不到庭，爰不待其陳述，逕行判決。
據上論斷，應依刑事訴訟法第三百七十一條、第三百七十三條、第三百六十九條第一
項、第三百六十八條，判決如主文。
本案經檢察官崔紀鎮到庭執行職務。
中      華      民      國    九十三    年      四      月    七      日
                                    審判長法官  謝  志  揚
                                          法官  蔣  有  木
                                          法官  何  方  興
右正本證明與原本無異。
如不服本判決應於判決送達後十日內向本院提出上訴狀。其未敘述理由者，並應於提
出上訴狀後十日內向本院補提理由狀（須附繕本）。
                                        書記官  劉  妙  娘
中      華      民      國    九十三    年      四      月      七      日
